【裁判字號】    99,抗,98
【裁判日期】    990730
【裁判案由】    確定訴訟費用額
【裁判全文】
臺灣高等法院臺南分院民事裁定  99年度抗字第98號
    抗告人  甲○○
上列抗告人因與相對人乙○○○間聲請確定訴訟費用額事件，對
於中華民國99年5月31日台灣嘉義地方法院99年度聲字第196號所
為裁定提起抗告，本院裁定如下：
    主  文
抗告駁回。
原裁定主文確定之訴訟費用額，應更正為「新臺幣萬貳仟壹佰
伍拾元」。
抗告訴訟費用新台幣壹仟元由抗告人負擔。
    理  由
一、抗告意旨略以：本件訴訟進行中，係由相對人聲請鑑測因而
    支出鑑測費新台幣（下同）27,100元（應為27,000元，詳後
    述），而當時承審法官表示由相對人支出負擔此筆費用，故
    原裁定將該筆鑑測費用27,000元令抗告人負擔，顯有不合。
    為此提起本件抗告，聲明求為廢棄原裁定等語。
二、按法院未於訴訟費用之裁判確定其費用額者，第一審受訴法
    院於該裁判有執行力後，應依聲請並得依職權以裁定確定之
    。依此裁定所確定之訴訟費用額，應於裁定送達之翌日起，
    加給按法定利率計算之利息。民事訴訟法第九十一條第一項
    、第三項分別定有明文。此一確定訴訟費用額之程序，僅在
    審究有求償權之一造當事人所開列之費用項目，及其提出支
    付費用之計算書等證據，是否屬於訴訟費用之範圍，以確定
    應負擔訴訟費用之他造當事人所應賠償其訴訟費用之數額。
    至訴訟費用究應由何人負擔？按何比例負擔？悉依命負擔訴
    訟費用之確定裁判主文定之，不容於確定訴訟費用額之程序
    中，更為不同之酌定（最高法院九十八年度台抗字第七０五
    號裁定意旨參照）。
三、查：相對人與抗告人間請求拆屋還地事件，業經原法院97年
    度嘉簡字第827號判決第一審訴訟費用應由抗告人負擔，抗
    告人不服該第一審判決，提起上訴，經原法院99年度簡上字
    第7號判決上訴駁回，第二審訴訟費用由抗告人負擔確定，
    相對人據以聲請原法院確定其所支出之訴訟費用，為第一審
    裁判費1,000元、複丈費及建物測量費及地籍圖騰本費4,150
    元、鑑測費27,000元，共計32,250元等情，業經調閱上開卷
    證查明無誤，並有原審所製作之計算書附於原裁定可稽。抗
    告人固稱：鑑測費用27,000元部分，經一審法官命由相對人
    繳納云云，惟抗告人於上開事件97年10月17日現場履勘時，
    請求由內政部國土測量局測量，並當場表示願意負擔測量費
    用等語，有該勘驗筆錄附於原法院97年度嘉簡字第827號卷
    可考（該卷第23頁），相對人就該筆鑑測費，並未同意自行
    負擔（同上卷第40頁），是相對人聲請原法院裁定確定此部
    分之訴訟費用額，即無不合。抗告意旨指摘原裁定不當，求
    予廢棄，非有理由，應予駁回。
四、至於原裁定所確定訴訟費用額之金額中關於鑑測費部分，原
    裁定附表「計算書」記載之金額為27,100元，與相對人於原
    法院提出之單據（鑑測費27,000元）明顯不符，是原裁定主
    文所確定「訴訟費用額」之金額，及其後附表所載「相對人
    應負擔之訴訟費用額」之金額部分，核係32,150元之顯然錯
    誤，原裁定主文確定「訴訟費用額」之金額，既有如上之顯
    然錯誤，爰併逕予更正如主文第二項所示。
五、據上論結，本件抗告為無理由，依民事訴訟法第四百九十五
    條之一、第四百四十九條第一項、第九十五條、第七十八條
    ，裁定如主文。
中    華    民    國    99    年    7     月    30    日
                  民事第四庭    審判長法  官    吳上康
                                      法  官    陳珍如
                                      法  官    王金龍
上為正本係照原本作成。
不得再抗告。
中    華    民    國    99    年    7     月    30    日
                                      書記官    謝淑玉

司法院資訊處製作；財團法人民間司法改革基金會備份。
